【裁判字號】    97,訴,1835
【裁判日期】    971128
【裁判案由】    偽造文書等
【裁判全文】
臺灣臺北地方法院刑事判決              97年度訴字第1835號
    公  訴  人  臺灣臺北地方法院檢察署檢察官
    被      告  己○○
                戊○○
上列被告等因偽造文書等案件，經檢察官提起公訴（97年度偵字
第11465號、第13133號、第15680號），本院判決如下：
    主  文
己○○竊盜，累犯，處有期徒刑柒月。又行使偽造私文書，足以
損害於他人，累犯，處有期徒刑月；遠傳公司行動電話號碼可
攜服務申請書上之「丙○○」署押共陸枚均沒收。又以詐術得財
產上不法之利益，累犯，處有期徒刑月；又共同意圖為自己不
法之所有，以詐術使人將本人之物交付，未遂，累犯，處有期徒
刑月。應執行有期徒刑壹年；遠傳公司行動電話號碼可攜服務
申請書上之「丙○○」署押共陸枚均沒收。又侵占離本人所持有
之物，處罰金伍仟元，如易服勞役，以新臺幣壹仟元折算壹日。
戊○○竊盜，處有期徒刑月，如易科罰金，以新臺幣壹仟元折
算壹日。又共同意圖為自己不法之所有，以詐術使人將本人之物
交付，未遂，處有期徒刑月，如易科罰金，以新臺幣壹仟元折
算壹日。應執行有期徒刑伍月，如易科罰金，以新臺幣壹仟元折
算壹日。
    事  實
一、己○○於民國93年間，因竊盜案件，經本院判處有期徒刑8
    月，經臺灣高等法院駁回上訴而告確定，甫於94年12月4日
    執行完畢。又於97年間，因偽造文書等案件，經本院判處有
    期徒刑1年2月確定；且於97年間，因竊盜等案件，經臺灣板
    橋地方法院判處有期徒刑10月（均尚未確定）。詎其猶不知
    悛悔，基於為自己不法所有之犯意，於96年11月5日上午8時
    前某不詳時間，在臺北縣土城市○○路105巷口，徒手竊取
    丁○○所有、車牌號碼為5450-QE之自用小客車1輛，得手後
    ，隨即於同日晚間7時許，在臺北市○○區○○街20號前，
    以新臺幣（下同）1萬元之價格，將前揭竊得之自用小客車
    低價出賣予庚○○（被訴竊盜部分，業經臺灣高等法院以97
    年度上訴字第1260號判決無罪確定）。庚○○即將前揭自用
    小客車，改掛8V-7285號之車牌，以逃避查緝，且再度出借
    予高舜忠使用。後己○○因涉另案，於警詢時向承辦警員告
    發庚○○駕駛之前揭車輛疑似贓車之情，警方遂於同年月14
    日下午5時許，在臺北縣新店市○○街208號前查獲上情。
二、己○○另於97年1月2日至10日間之不詳時間，先在臺北市○○街觀光夜市附近，拾獲丙○○前於同月2日中午12時5分，
    在臺北市松山區○○○路85巷巷口所失竊之國民身分證及駕
    駛執照之離本人所持有之物後，即基於意圖為自己不法所有
    之犯意，予以侵占入己，供為不法使用。旋基於為自己不法
    所有之意圖及行使偽造私文書之犯意，於同月10日某時，持
    之前往位於臺北縣板橋市○○○路19號手機館有限公司西園
    店內，冒用丙○○名義申辦遠傳電信股份有限公司（下均簡
    稱遠傳公司）門號為000000000號之行動電話。己○○當場
    在遠傳公司行動電話號碼可攜服務申請書上之申請客戶簽章
    欄及申請者簽名欄內，接續偽簽「丙○○」之署名2枚（1式
    3聯，共計6枚），偽造行動電話申請書之私文書後，復持向
    不知情之店員戴辰勇申請，而予以行使，致戴辰勇及遠傳公
    司誤信確係丙○○本人申辦行動電話服務，使戴辰勇當場交
    付行動電話門號之用戶識別卡（即ＳＩＭ卡）及專案手機予
    己○○使用，而遠傳公司亦核發前揭門號予己○○使用，足
    以生損害於遠傳公司及丙○○本人。己○○詐得行動電話門
    號之用戶識別卡及專案手機，即有恃無恐，另於97年1月10
    日至19日，接續在不詳處所，使用前揭門號手機通話或傳送
    簡訊，使遠傳公司陷於錯誤，誤以為係丙○○本人使用行動
    電話門號而提供通信及加值服務，任令詐得通信免繳通話及
    月租等費用之財產上不法利益，總計新臺幣（下同）760元
    。
三、戊○○於97年6月2日下午5時30分，在臺北縣新店市○○路○
    段150之1號前，見陳怡君所有、暫放於機車座位上之皮包1
    只（內有行動電話2具、國民身分證、健保卡、駕駛執照、
    行車執照、保險員證件、聯邦銀行信用卡、渣打銀行信用卡
    、臺新銀行信用卡、拉斐爾珠寶銀樓銷售訂金單各1張及現
    金1300元等物），即基於為自己不法所有之意圖，徒手竊取
    之。戊○○得手後，因見皮包內有一紙乙○○已付清貨款
    98000元之拉斐爾珠寶銀樓銷售訂金單，隨時可以持單領貨
    。適有友人廖文良邀約其至甲○○家中相聚，即將上情告知
    同至甲○○家中之己○○、廖文良（未據檢察官處理）及真
    實姓名、年籍不詳，綽號「阿勇」之成年男子（下簡稱「阿
    勇」），復與己○○、廖文良、「阿勇」共同基於意圖為自
    己不法所有之犯意聯絡，由「阿勇」先在甲○○家及不詳處
    所，冒充乙○○之妻弟，於同日晚間8時許及翌（3）日下午
    3時30分，去電拉斐爾珠寶銀樓，向店員黃琪佯稱受託持銷
    售訂金單前往領取銷售訂金單上之金飾、鑽戒云云，復由己○○於同日下午5時40分，駕車搭載戊○○、廖文良及「阿
    勇」共同前往拉斐爾珠寶銀樓（址設臺北市○○區○○路3
    段245號），4人協議推由己○○出面假冒乙○○之妻弟，持
    戊○○交付之銷售訂金單，向拉斐爾銀樓店員黃琪詐領金飾
    、鑽戒財物，戊○○、廖文良及「阿勇」則分別在店外或車
    內把風、等候。惟黃琪接獲來電時已有警覺，先與乙○○聯
    絡且報警處理，待己○○一旦出面持單領貨，黃琪與之周旋
    時，警方即趕至現場逮捕己○○，並於己○○身上當場扣得
    銷售訂金單一紙，致未能詐騙得逞。而在外等候之戊○○、
    廖文良及「阿勇」一見己○○失風，且警方已趕到現場，旋
    由戊○○駕車趁隙逃逸。
四、案經丁○○、丙○○、乙○○分別訴請臺北市政府警察局松
    山分局、臺北縣政府警察局新店分局報告臺灣臺北地方法院
    檢察署檢察官偵查起訴。
    理  由
甲、程序部分：
壹、按被告以外之人於審判外之言詞或書面陳述，除法律有規定
    者外，不得作為證據，刑事訴訟法第159條第1項定有明文。
    又被告以外之人於偵查中向檢察官所為之陳述，除顯有不可
    信之情況者外，得為證據；被告以外之人於審判外之陳述，
    雖不符刑事訴訟法第159條之1至第159條之4之規定，而經當
    事人於審判程式同意作為證據，法院審酌該言詞陳述或書面
    陳述作成時之情況，認為適當者，亦得為證據；當事人、代
    理人或辯護人於法院調查證據時，知有同法第159條第1項不
    得為證據之情形，而未於言詞辯論終結前聲明異議者，視為
    有前項之同意，刑事訴訟法第159條之1第2項及第159條之5
    亦分別定有明文。
貳、本件公訴人提出之證據，及下列本院引為判斷依據之各項證
    據資料中，證人高舜忠、庚○○、吳秀華、戴辰勇、黃琪於
    偵查中之證詞，均已具結，且無其他顯不可信之情況，依刑
    事訴訟法第159條之1第2項之規定，得為證據。其餘之供述
    證據，包括告訴人丁○○、丙○○、乙○○於警詢時之指述
    、證人丙○○、陳俊彰、廖文良及甲○○於警詢時之陳述，
    因被告己○○與戊○○均未爭執其證據能力，且於言詞辯論
    終結前，亦未聲明異議，本院審酌各該證據作成時之情況，
    並無不當之情形，認以之作為證據應屬適當，依刑事訴訟法
    第159條之5第2項規定，自得作為證據。
乙、實體部分：
壹、被告己○○於事實一所示竊盜部分
    一、訊據被告己○○固不否認其之前即與告訴人即失主丁○○相識，且知悉車牌號碼為5450-QE之自用小客車為告
        訴人丁○○所有，且為遭竊之車輛等事實，惟矢口否認
        有何竊盜犯行，辯稱：我沒偷車，為何庚○○會說係我
        偷的，我也不知道，我與庚○○有糾紛，我借他錢，後
        來吵架，我要求他還錢，他不高興，所以告訴警察說車
        係我偷的；我沒賣這輛車給庚○○，庚○○本身還欠我
        錢，如果他有錢買車，為什麼不將錢還我就好云云。
    二、經查：
        （一）告訴人丁○○所有、車牌號碼為5450-QE號自用
              小客車，於前述時、地遭人竊走，而車牌號碼54
              50-QE號自用小客車之車身外型為轎式、廠牌為
              三陽、顏色為黑色等情，業據告訴人丁○○於警
              詢時指訴及於本院審理時證述明確，應可採認。
        （二）被告雖否認系爭自小客車係其竊得後出賣予證人
              庚○○之情事。然而，證人庚○○迭於本院審理
              時具結證稱：我經朋友介紹與被告己○○認識約
              5、6年，車牌號碼為5450-QE號自用小客車係被
              告己○○偷給我的，我不認識告訴人丁○○，當
              時係被告己○○叫我去載他，我駕一輛向被告己○○借的大慶車子載高舜忠及被告己○○，從新
              店安康繞至土城，至土城市○○路105巷口時，
              被告己○○應係看到車，說要下車，但沒說要下
              車做什麼，我們在對面馬路，看到被告己○○進
              入一輛喜美汽車，後來我不知道了，因為我們先
              走，我載高舜忠去中和中正路買檳榔，之後即回
              高舜忠家。看到那輛車停在高舜忠家外面，被告
              己○○問我有沒有1萬元，表示車要賣我1萬元，
              我確定係被告己○○偷的，我與被告己○○於96
              年11月前有吵架，他知道我被通緝，可能才找警
              察抓我等語（見本院卷97年11月12日審判筆錄）
              。核與證人高舜忠於偵查中具結證稱：當時我都
              在車上，被告己○○下車後，我們即離開，我係
              回到我家樓下，才看到被告己○○已經開著黑色
              喜美之車在等我們等語（見第15680號偵查卷第
              90頁）情節大致相符。
        （三）被告固辯稱：我不可能笨到偷車，卻只賣1萬元
              ，還去向警察說係庚○○偷的，這樣等於拿石頭
              砸自己腳云云。惟贓物之出賣，本無法以市價衡
              量，實務上以低於財物實際價格甚多之方式移轉
              贓物，獲取低廉利潤之情形，非屬罕見，被告以
              ：不可能將贓車賣1萬元云云置辯，毫無可採。
              另細釋被告舉發本案之經過，被告係主動向警方
              表示證人高舜忠駕駛之三陽、黑色車輛，甚為可
              疑，應係懸掛不同之車牌，可能係偷竊而來，可
              加以追查，但未提及係告訴人丁○○失竊之車輛
              ，且係於警方詢問證人高舜忠時，才知道與證人
              庚○○有關等情，業據證人（即受理之警員）葉
              建榮於本院審理時結證屬實（見本院卷97年11月
              12日審判筆錄）。參以被告於警詢之初即供稱：
              96年11月間在新店見到庚○○駕駛車牌號碼為54
              50-QE號自用小客車，但不知車牌換牌之事，96
              年11月那時我沒與庚○○在一起，但有去高舜忠
              他家，有與高舜忠在一起等語（見第15680號偵
              查卷第7頁），足認被告係因懷疑證人庚○○駕
              駛之車輛乃告訴人丁○○遭竊之車輛，才向警方
              表明上情，已與證人葉建榮於本院審理時證述被
              告表示係懷疑證人高舜忠駕駛之車輛之情不同，
              則被告究否明知遭竊之車牌號碼5450-Q E號自用
              小客車，係由證人庚○○，或係證人高舜忠使用
              ，已非無疑。又被告於告訴人丁○○報案前，未
              曾聯絡告訴人丁○○關於其發現可疑之失竊車輛
              事宜之情，亦據證人丁○○於本院審理時證述在
              卷，被告竟辯稱：係丁○○告訴我說他車子不見
              了，我看到庚○○之車與丁○○之車很像云云，
              顯屬無稽。又衡諸常情，若非告訴人丁○○車牌
              號碼5450-QE號自用小客車之外型特徵甚為顯明
              ，且被告對於車牌號碼5450-QE號自用小客車之
              外型特徵知之甚詳、如數家珍，得憑記憶逕為比
              對，否則，其如何於不知車牌號碼5450-QE號之
              自用小客車乃失竊後係交由證人庚○○或高舜忠
              使用之情形下，復於車輛遭換車牌後，仍得判斷
              兩車係屬同一，而據以向警方檢舉？再者，告訴
              人丁○○於本院審理時結證稱：從我發覺車輛失
              竊，至警方尋得車輛之期間，未曾與被告己○○
              聯絡，我係因找著車輛，在警察局遇到被告己○○，才知道被告己○○知道此事，但是，被告己○○未向我提及失竊之車輛可能在何處，係後來
              由警察告知被告己○○係報案之人；我車子外裝
              沒什麼改，與同款車輛之差別在於輪胎及內裝，
              車子輪胎輪框之顏色遭竊前為白色，找著後發現
              被更換為黑色等語（見本院卷97年11月12日審判
              筆錄），由上可知被告縱認證人高舜忠突然轉變
              為有車使用，甚為可疑，然因告訴人丁○○之車
              輛非罕有車種，又與市面上其他同款車輛無顯著
              之外型差異，而唯一之輪胎輪框顏色特徵，尚由
              白色遭變更成黑色，若非被告於該車失竊前、後
              均有搭乘經驗，致尚可由內裝之些微特色予以辨
              識，否則，殊難想像被告一眼望之，即能確信證
              人高舜忠駕駛之車輛即告訴人丁○○失竊之車輛
              。再者，被告明明與告訴人丁○○彼此認識，非
              無機會互為聯繫，既已對告訴人丁○○之車輛失
              竊一情已了然於胸，又認證人庚○○駕駛之車輛
              與證人丁○○失竊之車輛相似，竟對告訴人丁○○隻字未提，甚至於未通知證人丁○○，與之再
              度確認之情況下，即逕向警方舉發此事，豈非陷
              己於誣告風險之中，此舉與常情甚為不符。更有
              甚者，本件亦不能排除被告係為避免遭警方懷疑
              ，或有意於另案偵辦過程中取得警方正面觀感，
              而先向警員舉發此事之可能。據上，本院無法以
              被告首揭辯述情節，遽為對被告有利之認定。
        （四）此外，復有搜索扣押筆錄暨扣押物品目錄表1紙
              、贓物代保管單1紙在卷足憑。
    三、綜上，被告己○○前揭所辯，無非臨訟飾卸之詞，難以
        採信。被告己○○於事實一所示之竊盜犯行，已可認定
        ，應依法論科。
貳、被告己○○於事實二所示及被告戊○○、己○○於事實三所
    示部分：
    一、上揭事實二所示之部分，業經被告己○○於本院審理時
        供承無訛，核與告訴人丙○○指訴、證人周由莉、陳俊
        彰證述情節互核一致。此外，復有通聯調閱查詢單、遠
        傳公司行動電話門號000000000號97年1月通話明細、電
        信費帳單、行動電話號碼可攜服務申請書、丙○○所有
        車號T8-5885號自用小客車失車紀錄、00-00000000電話
        租用人為被告己○○之母親之中華電信資料查詢資料各
        1份在卷可憑，足認被告自白與事實相符，而足採信。
    二、上揭事實三所示之事實，業經被告戊○○、己○○2人
        於本院審理時均坦承不諱，且當場為認罪之表示（見本
        院卷97年11月12日審判筆錄），核與證人黃琪、廖文良
        、甲○○之證述及告訴人乙○○指訴之情節大致相符，
        且經被告己○○於本院審理時以證人身分具結證述明確
        ，應堪採認。此外，復有搜索扣押筆錄暨扣押物品目錄
        表1紙、贓物認領保管單1紙、拉斐爾珠寶銀樓銷售訂金
        單採證照片1幀附卷可佐，足認被告二人之自白，均核
        與事實相符，而可採信
    三、綜上所述，本件被告2人分別於事實二、三所示之犯行
        ，均事證明確，被告己○○侵占離本人所持有之物、行
        使偽造私文書、詐欺取財、得利之犯行；被告戊○○竊
        盜及詐欺取財犯行，均足以認定，俱應依法論科。
、論罪科刑之理由：
    一、被告己○○之部分：
        （一）核被告就事實一部分所為，係犯刑法第320條第1
              項之竊盜罪。
        （二）按行動電話門號之用戶識別卡（即ＳＩＭ卡），
              具有通訊使用之價值，電信公司亦常舉行特殊門
              號之公開標售，且在一定條件下具有可轉讓性，
              具有一定之財產價值。又按刑法第337條所謂「
              離本人所持有之物」，係指物之離其持有，非出
              於本人之意思者而言，故除遺失物、漂流物外，
              凡非基於持有人之意思，一時脫離其本人所持有
              之物均屬「離本人所持有之物」。從而，遭不詳
              竊賊偷取後輾轉流落之財物，非因出於持有人之
              意思，顯非遺失物，應係其他離本人所持有之物
              。核被告就事實二部分所為，係犯刑法第337條
              侵占離本人所持有之物罪、第216條、第210條之
              行使偽造私文書罪、同法第339條第1項詐欺取財
              罪（ＳＩＭ卡及專案手機部分）及同條第2項詐
              欺得利罪（獲取免付費通信之不法利益部分）。
        （三）被告於前揭申請書上接續偽造署押之行為，為偽
              造私文書之階段行為；其偽造私文書後，復持以
              行使，偽造私文書之低度行為，已為行使之高度
              行為所吸收，均不另論罪。
        （四）被告行使偽造私文書，為詐欺取財犯行之施用詐
              術之方法，屬一行為觸犯數罪名之想像競合犯，
              應從一重之行使偽造私文書罪處斷。至行使偽造
              私文書與詐欺得利罪，犯意各別、行為互異，應
              分論併罰。
        （五）起訴書雖認被告取得告訴人丙○○之國民身分證
              、駕駛執照部分，係犯刑法第349條第1項之收受
              贓物罪等語。惟持有贓物者，可能之情形甚多，
              出於侵占遺失物或脫離本人持有之物，或係收受
              或故買贓物等不法途徑，皆有可能，能否徒以其
              持有，即遽推論係因收受贓物而得，尚非無疑，
              被告於本院審理時已自承係撿拾而得等語，且當
              庭為認罪之表示，檢察官雖認被告於此涉犯刑法
              第349條第1項收受贓物罪，卻未具體交代收受贓
              物之事實及所憑之積極證據，本院遍查全卷，認
              並無積極事證可資證明被告確有收受贓物之犯行
              ，自不能以推測或擬制之方法，認被告確有收受
              贓物之犯行，依罪疑唯輕之法理，自應論以被告
              侵占離本人所持有之物罪，公訴意旨誤認被告構
              成刑法第349條第1項收受贓物罪，容有未洽。又
              按刑事訴訟法第300條變更起訴法條，必以犯罪
              事實同一性為基礎，謂之「同一性」，應以侵害
              性行為之內容是否雷同，犯罪構成要件是否具有
              共通性為準，若二罪名之構成要件具有相當程度
              之吻合而無罪質之差異時，即可謂具有同一性；
              收受贓物、侵占遺失物罪之行為人，對財物均未
              先具有委任管理之持有關係，且俱係以和平手段
              將物移入自己實力支配下，客觀構成要件之主要
              事實雷同，且兩罪主觀上均同以為自己或第三人
              不法之所有為要件，同以他人之財物為客體，亦
              屬同為侵害財產法益之犯罪，罪質尚無差異，應
              認為具有同一性。從而，本院自得依刑事訴訟法
              第300條之規定，將原起訴法條刑法第349條第1
              項之贓物罪，變更為刑法第337條之侵占離本人
              所持有之物罪，併此敘明。
        （六）又起訴書犯罪事實對於被告詐領ＳＩＭ卡及專案
              手機之部分雖未予論及，惟已於所犯法條載明刑
              法第339條第1項詐欺取財之罪名，且此部分與起
              訴書所載之行使偽造私文書犯罪事實部分，亦有
              想像競合犯之裁判上一罪之關係，當屬起訴效力
              所及；至刑法第339條第2項詐欺得利之罪名，起
              訴書所犯法條雖漏載，惟此部分之事實業經起訴
              書敘述明確，自屬起訴範圍，既經本院當庭諭知
              罪名，無礙被告之防禦權，本院均應審究，併此
              說明。
        （七）核被告就事實三部分所為，則係犯刑法第339條
              第3項、第1項之詐欺取財未遂罪。
        （八）其與被告戊○○、廖文良及「阿勇」間，對於事
              實三所示之詐欺取財未遂犯行，均有犯意聯絡及
              行為分擔，為共同正犯。
        （九）被告已著手實行施用詐術之行為，而未得逞，自
              屬刑法第25條第1項之未遂犯，應依刑法第25條
              第2項規定，減輕其刑。
        （十）被告所犯前述竊盜、行使偽造私文書、詐欺得利
              、詐欺取財未遂各罪間，犯意個別，行為互殊，
              自應分論併罰。
        （十一）被告有如事實記載之前科及執行紀錄，有臺灣
                高等法院被告前案紀錄表在卷可稽，其於5年
                之內，故意再犯本件有期徒刑以上之罪，為累
                犯，應依刑法第47條第1項之規定，加重其刑
                至2分之1。
        （十二）爰審酌被告己○○有多項前科，素行不佳，有
                上揭被告前案紀錄表在卷可按，其於本院時，
                坦承事實二、三所示之犯行，卻矢口否認事實
                一所示之竊盜犯行，斟酌被告犯罪後之態度，
                兼衡被告犯罪目的、動機乃為一時貪念，其手
                段、犯罪所得利益、犯罪所生之危害暨其生活
                狀況、智識程度等一切情狀，而量處如主文所
                示之刑，及就有期徒刑部分定其應執行之刑；
                就罰金部分諭知易服勞役之折算標準。
        （十三）被告以「丙○○」名義向遠傳公司申請行動電
                話門號之前揭申請書上偽造之「丙○○」署名
                共6枚（1式3聯，各2枚），均係偽造之署押，
                不問屬於被告與否，俱應依刑法第219條規定
                ，宣告沒收之。
    二、被告戊○○部分：
        （一）核被告所為，係犯刑法第320條第1項之竊盜罪及
              第339條第3項、第1項之詐欺取財未遂罪。
        （二）被告已著手於詐欺犯行之實行，而未得逞，屬刑
              法第25條第1項之未遂犯，應依刑法第25條第2項
              規定減輕其刑。
        （三）其與被告己○○、廖文良、甲○○及「阿勇」間
              ，對前開詐欺取財未遂犯行，有犯意聯絡、行為
              分擔，均為共同正犯。
        （四）其所犯竊盜、詐欺取財未遂2罪間，犯意個別，
              行為互殊，自應分論併罰。
        （五）爰審酌被告無前科，素行尚佳，有臺灣高等法院
              被告前案紀錄表在卷可稽，其犯罪目的、動機乃
              因一時貪念，其犯罪之手段、所得之利益、犯罪
              所生之危害暨其生活狀況、智識程度等一切情狀
              ，量處如主文所示之刑，並諭知易科罰金之折算
              標準，及定其應執行之刑。
據上論斷，應依刑事訴訟法第299條第1項前段、第300條，刑法
第28條、第320條第1項、第216條、第210條、第219條第1項、第
337條、第339條第1項、第2項、第3項、第25條、第41條第1項前
段、第42條第3項、第47條第1項、第51條第5款，刑法施行法第1
條之1第1項、第2項前段，判決如主文。
本案經檢察官林怡君到庭執行職務。
中    華    民    國    97    年    11    月    28    日
                  刑事第十六庭  審判長法  官    蔡守訓
                                      法  官    施添寶
                                      法  官    徐千惠
上正本證明與原本無異。
如不服本判決應於收受送達後10日內向本院提出上訴書狀，並應
敘述具體理由；其未敘述上訴理由者，應於上訴期間屆滿後20日
內向本院補提理由書（均須按他造當事人之人數附繕本）「切勿
逕送上級法院」。告訴人或被害人如對於本判決不服者，應具備
理由請求檢察官上訴，其上訴期間之計算係以檢察官收受判決正
本之日期為準。
                                      書記官    高心羽
中    華    民    國    97    年    11    月    28    日
附錄本案論罪科刑法條條文：
中華民國刑法第210條（偽造變造私文書罪）
偽造、變造私文書，足以生損害於公眾或他人者，處5年以下有
期徒刑。
中華民國刑法第216條（行使偽造變造或登載不實之文書罪）
行使第210條至第215條之文書者，依偽造、變造文書或登載不實
事項或使登載不實事項之規定處斷。
中華民國刑法第339條（普通詐欺罪）
意圖為自己或第三人不法之所有，以詐術使人將本人或第三人之
物交付者，處5年以下有期徒刑、拘役或科或併科1千元以下罰金
。
以前項方法得財產上不法之利益或使第三人得之者，亦同。
前二項之未遂犯罰之。
中華民國刑法第337條（侵占遺失物罪）
意圖為自己或第三人不法之所有，而侵占遺失物、漂流物或其他
離本人所持有之物者，處5百元以下罰金。


司法院資訊處製作；財團法人民間司法改革基金會備份。
